【裁判字號】    89,易,353
【裁判日期】    890616
【裁判案由】    恐嚇等
【裁判全文】
臺灣雲林地方法院刑事判決                          八十九年度易字第三五三號
    公  訴  人  臺灣雲林地方法院檢察署檢察官
    被      告  乙○○
右列被告因恐嚇等案件，經檢察官提起公訴（八十九年度偵字第一００號），本院判
決如左：
    主  文
乙○○以加害身體之事，恐嚇他人，致生危害於安全，處拘役拾日，如易科罰金，
以佰元折算壹日，又損壞他人之玻璃門，足以生損害於他人，處拘役拾日，如易
科罰金，以佰元折算壹日，應執行拘役伍拾伍日，如易科罰金，以佰元折算壹日
。
    事  實
一、乙○○與甲○○之女兒吳曉惠係舊識，因乙○○欲追求吳曉惠，卻屢遭甲○○反
    對，甲○○亦不願吳曉惠接聽乙○○電話，致乙○○心生不滿，於民國八十八年
    十二月二十三日凌晨三時許，乙○○於不詳地點，再次打電話至吳曉惠家中，適
    甲○○接聽，乙○○於電話中與甲○○爭吵，乙○○即以加害身體之事，出言恐
    嚇甲○○稱：伊有很多槍，要不要伊拿槍下去開等語，致甲○○心生畏懼，而生
    危害於其安全。乙○○旋於同日下午六時十五分許，前往雲林縣元長鄉○○村○
    ○路四一八號甲○○住處，欲贈送禮物予吳曉惠，因甲○○將玻璃門栓住，致乙
    ○○心生不滿，其竟基於毀損之故意，持不明物體朝甲○○住處玻璃門砸下，致
    玻璃門玻璃破裂不堪使用，足以生損害於甲○○，甲○○即大聲呼叫，經路人協
    助捉住乙○○，報警查獲。
二、案經甲○○告訴雲林縣警察局虎尾分局報告臺灣雲林地方法院檢察署檢察官偵查
    起訴。
    理  由
一、訊據被告乙○○對上開時地以電話恐嚇告訴人甲○○之情坦承不諱，惟矢口否認
    有毀損玻璃門之犯行，辯稱：上開玻璃門玻璃係告訴人在上開住處內自行以木椅
    砸破云云。經查：右揭犯罪事實業據告訴人甲○○指訴綦詳，而被告砸毀上開玻
    璃門之情，亦有現場照片數幀在卷足參，觀之照片上所顯示之玻璃碎片均散落在
    住屋內，足認該玻璃門係遭人由屋外往室內砸擊無誤，且案發當時，被告是到告
    訴人家中找吳曉惠而被鎖於玻璃門外之事實，為被告於警訊中所自承，則告訴人
    已阻擋被告於門外，又何須改變主意自行砸門令被告得以侵入，又被告欲見吳曉
    惠而被阻擋於門外，其有砸毀玻璃門之犯罪動機，不難想像，本件事證已明，其
    聲請調查告訴人上開住處玻璃門之指紋，核無必要，又其所辯未損壞玻璃門云云
    顯係卸責之詞，不足為信，其犯行均堪認定，自應依法論科。
二、核被告所為，係犯刑法第三百零五條之恐嚇罪、第三百五十四條之毀損罪。其所
    犯上開二罪間，犯意個別、罪名互異，應予分論併罰。爰審酌被告前無犯罪紀錄
    ，有台灣雲林地方法院檢察署刑案資料查註紀錄表在卷足徵，素行良好，因年少
    思慮欠週，偏執於情愛而一時衝動犯下本案之犯罪動機，並犯後坦承部分犯行，
    態度尚稱良好，惟未能取得告訴人之諒解，及所損壞玻璃門之價值等一切情狀，
    分別量處如主文所示之刑，並均諭知易科罰金之折算標準，同時定其應執行刑，
    再諭知易科罰金之折算標準。
據上論斷，應依刑事訴訟法第二百九十九條第一項前段，刑法第三百零五條、第三百
五十四條、第四十一條、第五十一條第六款，罰金罰鍰提高標準條例第一條前段、第
二條，判決如主文。
中      華      民      國      八十九      年      六    月    十六    日
                                        臺灣雲林地方法院刑事第二庭
                                            法  官
如不服本判決，應於判決送達後十日內，向本院提出上訴狀。（須附繕本）
附錄法條：刑法第三百零五條、第三百五十四條


司法院資訊處製作；財團法人民間司法改革基金會備份。
